# 请教陈老师，新金融工具准则下，公允价值变动损益和投资收益的核算

提问人：寒江雪 71 时间：2019-09-23 10:40:26
在旧的金融工具时，以公允价值计量且其变动计入当期损益的金融资产的公允价值变动计入当期公允价值变动损益，在处置该金融资产时，处置收入和处置时的账面价值之差计入投资收益，同时将原计入公允价值变动损益的，转入到投资收益中。
在新的金融工具准则下，指南中，对于该类资产的处置，给出了案例，该案例中只对账面价值和处置金额的差额做了投资收益，原计入公允价值变动损益部分未转出至投资收益。
请问：在新金融该工具准则下，如何处理呢？

回答人：chenyiwei
在新金融工具准则下，似乎在处置该类 FVTPL 金融资产时，不再要求将以前年度累积的公允价值变动损益重分类计入处置当年度的投资收益。